臺灣士林地方法院民事裁定　　　　　 110年度士小字第1685號

原　　　告　山林海大廈管理委員會

法定代理人　李研幾　



訴訟代理人　施貴陽　
被　　　告　李家駿　

上列當事人間請求給付管理費事件，原告為訴之變更，本院裁定
如下：
    主  文
原告於民國一一○年九月二十八日提出之民事變更訴之聲明（二
）狀所為變更之訴駁回。
變更之訴之訴訟費用由原告負擔。
    理  由
一、按關於請求給付金錢或其他代替物或有價證券之訴訟，其標
    的金額或價額在新臺幣十萬元以下者，適用本章所定之小額
    程序；又當事人為訴之變更、追加或提起反訴，除當事人合
    意繼續適用小額程序並經法院認為適當者外，僅得於第436
    條之8 第1 項之範圍內為之，民事訴訟法第436 條之8 第1
    項、第436 條之15分別定有明文。蓋其原因係在應行小額程
    序之事件，訴訟標的價額甚低，事件內容單純，所以期訴訟
    程序進行之簡速，因此，在小額程序，當事人為訴之變更、
    追加或提起反訴，除當事人合意繼續適用小額程序，並經法
    院認為適當者外，僅得於本法第436 條之8 第1 項所定之範
    圍內為之，亦即在小額程序，原告為訴之追加或變更，如追
    加之訴已逾原先新臺幣（下同）10萬元之範圍，即為法所不
    許，是在小額程序，當事人為訴之變更或追加，如逾越本法
    第436 條之8 第1 項所定範圍者，且當事人亦未合意繼續適
    用小額程序，並經法院認為適當者，法院即應認其變更或追
    加之新訴為不合法，而得以裁定駁回之。
二、本件原告於起訴狀所載訴之聲明為：「被告應給付原告1232
    7 元，及自起訴狀繕本送達翌日起至清償日止，按年息百分
    之5 計算之利息。」，是依原告起訴之聲明，本件自應適用
    小額程序；然原告於民國110 年9 月28日變更訴之聲明為：
    「被告應自110 年9 月20日起按月於每月20日給付原告新臺
    幣1761元，至被告喪失門牌號碼『新北市○○區○○○路0
    段00號6 樓之18』之建物所有權之日為止。」，而關於按月
    給付部分，核屬因定期給付涉訟，依民事訴訟法第77條之10
    規定，以權利存續期間之收入總數為準，期間未確定時，應
    推定其存續期間，但其期間超過10年者，則以10年計算；查
    本件原告主張前開權利存續期間並無確定期限，則依前揭規
    定，應以10年計算，是此部分之訴訟標的價額，應為211320
    元（計算式：每月1761元×12月×10年＝211320元），是原
    告所為前開變更之訴，顯已逾小額訴訟所得允許10萬元以下
    之請求範圍，依前揭規定，應不適用小額程序，且兩造並無
    繼續適用小額訴訟程序之合意，且本院亦認前揭變更之訴並
    非適當，是原告此部分訴之變更，顯與上開規定相違，自難
    認為合法，應予駁回。
三、依民事訴訟法第436 條之23、第436 條第2 項、第249 條第
    1 項第6 款、第95條、第78條，裁定如主文。
中    華    民    國   110    年    10     月    5    日
                  士林簡易庭法  官  黃雅君
 
以上正本係照原本作成。
如不服本裁定，應於送達後10日內，向本院提出抗告狀並表明抗
告理由，如於本裁定宣示後送達前提起抗告者，應於裁定送達後
10日內補提抗告理由書（須附繕本）。
中    華    民    國   110    年    10     月    5    日
                            書記官  吳俊明